臺灣高等法院臺南分院刑事裁定　　　　 96年度交抗字第112號
抗　告　人
即受處分人　甲○○
上列抗告人因違反道路交通管理處罰條例案件，不服臺灣雲林地
方法院，中華民國96年6月20日所為裁定（96年度交聲字第55號
），提起抗告，本院裁定如下：
    主  文
抗告駁回。
    理  由
一、抗告意旨略以：
    (一)抗告人於民國（下同）96年2月5日22時3分為警開單舉
        發違規事實時，當場即向開單舉發之所長表示舉發有誤
        ，並與之發生爭執，抗告人當時即以手機撥打110尋求
        協助，有通聯紀錄為證。
    (二)原審所訊問之林警員，並非開單舉發之所長，且林警員
        亦未證述其有目睹當時違規情形，且林警員對於抗告人
        何時通過路口，原證稱：「在黃燈3秒……」，經法官
        告知：「此時她是可以過的，是紅燈後3秒……」後，
        即改稱：「是紅燈後3秒……」，有法庭錄音可證。
    (三)違規事實發生路段，路口設有監視器，其錄影帶係由雲
        林縣警察局斗南分局四維派出所保管，而不實舉發者，
        亦係該派出所之員警，抗告人於96年2月5日開單時即已
        提出異議，更於96年2月14日提出申訴，均未超出該派
        出所之保留錄影畫面之2周時限，如今卻告知監視錄影
        畫面已無保留，顯係湮滅證據，使抗告人蒙受冤屈。
二、按汽車駕駛人，行經有燈光號誌管制之交岔路口闖紅燈者，
    處新臺幣一千八百元以上五千四百元以下罰鍰。又汽車駕駛
    人有第53條情形，記違規點數3點。道路交通管理處罰條例
    第53條第1項、第63條第1項第3款分別定有明文。
三、經查：
    (一)抗告人固承認於96年2月5日22時3分許，駕駛其所有車
        牌號碼5M-7018號自小客車，由南往北行經雲林縣台一
        線與尚義路口時，經雲林縣警察局斗南分局四維派出所
        警員以「闖紅燈（南向北直行）」為由開單告發等情，
        然否認有闖紅燈等違規情事，並稱上開路口燈號閃黃燈
        時，其所駕駛之車輛已過停止線，而非紅燈過3秒才過
        停止線，且本件舉發員警並非林景春，應係該四維派出
        所所長，林景春亦未目睹抗告人違規經過等語。
    (二)惟查，據證人林景春員警於原審96年6月4日到庭具結證
        稱：96年2月5日由首長林振烈帶班執行全國防制危險駕
        車勤務執行至24時，當時警車之停放位置係在抗告人所
        稱警車停放位置更前方處之斑馬線前面。當天22時3分
        由伊與所長，看到已經轉為紅燈後3秒，抗告人車輛才
        闖過紅燈。該路口黃燈轉紅燈為3秒鐘，我們是在轉紅
        燈後3至5秒才攔檢等語。經法官訊問警員林景春：「問
        ：所以當天攔檢這輛車時，是已經轉為紅燈後3秒? 答
        ：是」（詳原審卷第26頁反面至第27頁），並無抗告人
        所指摘證人並未目睹違規行為並更異證述之情事。本件
        並有雲林縣警察局舉發違反道路交通管理事件雲警交字
        第KAE043228號通知單、員警出入及領用登記簿、員警
        工作紀錄簿、96年2月5日斗南分局四維派出所四人勤務
        表各乙紙附卷可證（附於原審卷第8、30至32頁），足
        證96年2月5日20時至24時係由四維派出所林振烈所長帶
        同林景春員警，於雲林縣台一線與尚義路口處執行擴大
        臨檢勤務時，並以抗告人闖紅燈為由，攔停抗告人車輛
        ，並由林景春員警負責開單舉發等情無訛。
    (三)次查，抗告人雖否認有闖紅燈之違規行為，然據證人林
        景春員警所指出之警車停放攔檢位置係位於雲林台一線
        經尚義路口後之轉彎處，該處雖係彎道，然該處道路彎
        曲角度不大，從該欄檢位置可直視位於台一線由北往南
        即抗告人對向車道之燈號無礙，有照片三幀附卷可稽（
        附於原審卷第18頁），而該對向車道燈號之時相又與抗
        告人應遵循燈號之時相相同，是證人林景春員警於原審
        所為證言，應足採信。是抗告人確有駕車行經有燈光號
        誌管制之交岔路口闖紅燈等違規事實，洵堪認定。
    (四)末查，抗告人雖於96年2月5日遭開單舉發違規事實時口
        頭異議，並於同年月14日向交通部公路總局嘉義監理所
        雲林監理站提出申訴，然均未對上開路口監視器之錄影
        帶請求調閱、保留或複製交付，嗣於96年3月13日始向
        原審請求調閱上開路口監視器之錄影畫面，有上開違反
        道路交通管理事件通知單、交通違規第000000000號陳
        述單、抗告人刑事交通裁決聲明異議狀各乙份附卷可證
        （附於原審卷第1至3頁、第8至9頁），經原審於96年5
        月9日14時10分以公務電話詢問雲林縣警察局斗南分局
        保防組警員楊振宏，是否仍有保留當天監視錄影畫面，
        其當時即答覆：台一線與尚義路口之監視器主機及畫面
        在各派出所或分駐所，惟路口監視器畫面錄影帶，保留
        時間最少二個星期，最多一個月等語。待楊警員至四維
        派出所查證後，於同日14時50分回電答覆：經查看後，
        這個監視器錄影畫面為二個禮拜的週期，只有最近二個
        星期內的畫面等語，有原審公務電話紀錄乙紙在卷可稽
        （附於原審卷第21頁）。則雲林縣警察局斗六分局四維
        派出所於無人聲請保留監視器錄影畫面之情況下，依其
        通常作業流程，僅將上開路口之監視器錄影畫面留存二
        周，於法並無違誤，抗告人遲至96年3月13日始向原審
        聲請調閱上開監視器錄影畫面，本即已逾該派出所之保
        管期限，自難謂該派出所有何故意湮滅證據之舉，併予
        說明。
四、從而原處分機關引用道路交通管理處罰條例第53條第1項及
    第63條第1項第3款，裁處罰鍰2,700元，並記違規點數3點，
    並無不當，原裁定據此駁回抗告人之異議，本院經核原裁定
    認事用法並無違誤，本件抗告為無理由，應予駁回。
五、據上論斷，應依道路交通案件處理辦理辦法第26條，刑事訴
    訟法第412條，裁定如主文。
中　　華　　民　　國　　96　　年　　7　　月　　26　　日
             　　 刑事第五庭 　 審判長法　官　楊明章
　　　　　　　　　　　　　　　　　　　法  官  顏基典
　　　　　　　　　　　　　　　　　　　法  官  戴勝利
以上正本證明與原本無異。
不得再抗告。
　　　　　　　　　　　　　　　　　　　書記官　陳淑貞
中　　華　　民　　國　　96　　年　　7　　月　　26　　日
